【裁判字號】    98,審訴,3229
【裁判日期】    990204
【裁判案由】    毒品危害防制條例
【裁判全文】
臺灣高雄地方法院刑事判決            98年度審訴字第3229號
公  訴  人  臺灣高雄地方法院檢察署檢察官
被      告  甲○○
上列被告因違反毒品危害防制條例案件，經檢察官提起公訴（98
年度毒偵字第4057號），被告於本院準備程序進行中，為有罪之
陳述，經本院合議庭裁定由受命法官獨任改依簡式審判程序審理
，並判決如下：
    主  文
甲○○施用第一級毒品，處有期徒刑柒月；又施用第二級毒品，
處有期徒刑參月。應執行有期徒刑捌月。
    事  實
一、甲○○曾因施用毒品案件，經本院以民國96年度毒聲字第17
    73號裁定送觀察勒戒後，認有繼續施用毒品傾向，再經本院
    以97年度審毒聲字第260 號裁定令入戒治處所施以強制戒治
    ，於98年1 月16日停止戒治釋放執行完畢，並經臺灣高雄地
    方法院檢察署檢察官於98年2 月9 日以98年度戒毒偵字第51
    號不起訴處分確定。詎其仍不知警惕及戒除毒癮，明知海洛
    因及甲基安非他命分別係毒品危害防制條例第2 條第2 項第
    1 款及第2 款所明定之第一級毒品及第二級毒品，不得持有
    、施用，竟於上開強制戒治執行完畢釋放後5 年內，復基於
    施用第二級毒品甲基安非他命及第一級毒品海洛因之犯意，
    於98年4 月13日某時，在其位於高雄縣林園鄉○○路158 之
    52號住處內，先以將甲基安非他命置於玻璃球燒烤，待產生
    煙霧後，吸食煙霧之方式；嗣以將海洛因摻水後，置入針筒
    注射手臂血管之方式，分別施用第二級毒品甲基安非他命、
    第一級毒品海洛因各1 次。嗣為警於98年4 月16日晚間9 時
    40分許，在高雄市新興區○○○路3 號前，因屬毒品行方不
    明人口，經徵得其同意後帶回採尿送驗，檢驗結果呈現嗎啡
    及甲基安非他命之陽性反應，始獲悉上情。
二、案經高雄市政府警察局新興分局移送臺灣高雄地方法院檢察
    署檢察官偵查起訴。
    理  由
一、本件被告甲○○所犯係死刑、無期徒刑、最輕本刑為3 年以
    上有期徒刑以外之罪，其於準備程序中，就被訴事實為有罪
    之陳述，經本院告知簡式審判程序之旨，並聽取檢察官及被
    告之意見後，合議庭裁定由受命法官獨任進行簡式審判程序
    ，合先敘明。
二、前開事實，業據被告甲○○於本院審理時坦承不諱（見本院
    卷第53頁），且經警採集其尿液送高雄市立凱旋醫院檢驗結
    果，被告尿液分呈嗎啡及甲基安非他命陽性反應，有濫用藥
    物尿液檢體監管記錄表、高雄市政府警察局新興分局偵辦毒
    品危害防制條例嫌疑人尿液採證代碼表、偵辦毒品案件嫌疑
    人尿液採證代碼對照表、高雄市立凱旋醫院濫用藥物尿液檢
    驗報告附卷可稽（見偵卷第6 至10頁）。爰審酌：(一)氣相
    層析質譜儀（GC／MS）乃目前就藥物篩檢結果必須進一步確
    認時最常採用之確認方法，因此在良好的操作條件之下，以
    氣相層析質譜儀作藥物及其代謝物之定性及定量分析，幾乎
    不會有偽陽性反應產生，業經行政院國軍退除役官輔導委員
    會台北榮民總醫院於83年4 月7 日以（83）北總內字第0305
    9 號函示明確。(二)又海洛因係嗎啡經化學合成之半人工合
    成品，毒性倍於嗎啡，其經吸食或施打入人體，經新陳代謝
    作用又分解成嗎啡，故海洛因在進入人體後，均以嗎啡型態
    排於尿液中，故於吸食或施打海洛因者尿液中，可檢出嗎啡
    陽性反應，業經憲兵司令部80年5 月7 日以（80）鑑驗字第
    1746號函示明確。(三)而甲基安非他命經口服投與後約百分
    之70於24小時內自尿中排出，約百分之90於96小時內自尿中
    排出，且甲基安非他命成分之檢出與其投與方式、投與量、
    個人體質、採尿時間與檢測儀器之精密度等諸多方式有關，
    因此僅憑尿液中呈甲基安非他命陽性反應，並無法確實推算
    吸食時間距採集時間之長短，惟依上述資料推斷，最長不會
    超過4 日即96小時，亦經行政院衛生署藥物食品檢驗局81年
    2 月8 日81藥檢一字第001156號函示明確。從而，被告尿液
    經以氣相層析質譜儀鑑驗後，結果分呈嗎啡及甲基安非他命
    陽性反應，已如前述，是依前開函示意旨，被告自白核與事
    實相符。又被告前因施用毒品案件，經本院以96年度毒聲字
    第1773號裁定送觀察勒戒後，認有繼續施用毒品傾向，再經
    本院以97年度審毒聲字第260 號裁定令入戒治處所施以強制
    戒治，於98年1 月16日停止戒治釋放執行完畢，並經臺灣高
    雄地方法院檢察署檢察官於98年2 月9 日以98年度戒毒偵字
    第51號不起訴處分確定之事實，有臺灣高等法院被告前案紀
    錄表在卷可憑。是被告於上開強制戒治執行完畢釋放後5 年
    內，再犯本案2 罪，均應依法論科。從而，本案事證明確，
    被告犯行堪予認定。
三、核被告所為，係犯毒品危害防制條例第10條第1 項之施用第
    一級毒品及同條例第10條第2 項之施用第二級毒品罪。被告
    持有第一級、第二級毒品之行為，均已為其後施用之高度行
    為所吸收，均不另論罪。被告所犯上開施用第一級毒品罪及
    施用第二級毒品罪，犯意各別、行為互殊，應分論併罰。本
    院審酌被告前經強制戒治執行完畢後，猶不思戒除毒癮，顯
    見其並無堅定戒癮之意志，惟念其行為尚未危害他人及其犯
    後終能坦承犯行，態度尚可等一切情狀，分別量處如主文所
    示之刑，並依刑法第51條第5 款之規定，定其應執行刑，以
    資警惕；至檢察官求予量處應執行有期徒刑1 年5 月，略嫌
    過重，附此敘明。
據上論斷，應依刑事訴訟法第273 條之1 第1 項、第299 條第1
項前段，毒品危害防制條例第10條第1 項、第2 項，刑法第11條
前段、第51條第5 款，判決如主文。
本案經檢察官乙○○到庭執行職務。
中    華    民    國    99    年    2     月    4     日
                    刑事第十庭  法  官  方錦源
以上正本證明與原本無異。
如不服本判決應於收受本判決後10日內向本院提出上訴書狀，並
應敘述具體理由，如未敘述上訴理由者，應於上訴期間屆滿後20
日內補提理由書狀於本院（均須按他造當事人之人數附繕本）「
切勿逕送上級法院」。
中    華    民    國    99    年    2     月    4     日
                                書記官  黃勤涵
附錄條文：
毒品危害防制條例第10條第1 項、第2 項：
施用第一級毒品者，處6 月以上5 年以下有期徒刑。
施用第二級毒品者，處3 年以下有期徒刑。

司法院資訊處製作；財團法人民間司法改革基金會備份。
